【裁判字號】    99,聲,2781
【裁判日期】    991122
【裁判案由】    聲請具保停止羈押
【裁判全文】
臺灣臺北地方法院刑事裁定              99年度聲字第2781號
聲  請  人
即  被  告  甲○○
選任辯護人  姜明遠律師
上列聲請人即被告因違反毒品危害防制條例案件，聲請具保停止
羈押，本院裁定如下：
    主  文
聲請駁回。
    理  由
一、被告甲○○前因違反毒品危害防制條例案件，經本院認為罪
    嫌重大，且其所涉犯毒品危害防制條例第4 條第1 、2 項之
    販賣第一、二級毒品罪，分別係最輕本刑無期徒刑、7 年以
    上有期徒刑之罪名，又有事實足認其有逃亡及勾串共犯或證
    人之虞，並認為有羈押之必要，是依刑事訴訟法第101 條第
    1 項第1 、2 、3 款等規定，於民國99年3 月10日起對被告
    執行羈押，併諭知禁止接見通信（業於99年8 月19日解除禁
    止接見通信之處分），嗣又分別經本院裁定應自99年6 月10
    日、8 月10日、10月10日起延長羈押2 月在案。
二、聲請人即被告之聲請意旨略以：被告因涉本案被羈押至今已
    近10月，惟本案業已審結，並定於99年11月11日宣判，應已
    無原裁定所顧慮之串證及擔保訴訟程序順利進行之目的；又
    本案被告前雖經警拘提到案，但被告並無逃亡之事實，是不
    能逕認被告有逃亡之虞，又被告雖另涉販賣毒品案件，惟該
    案係遭他人挾怨誣指，目前仍在最高法院審理中，至於被告
    另因施用毒品案件法院判決確定，然刑期非長，故實難以此
    認定被告有逃亡之虞。從而，被告已無羈押之原因及羈押之
    必要，懇請本院准予被告具保停止羈押，或准被告得發監執
    行另案有期徒刑6 月等語。
三、按被告經法官訊問後，認為有下列情形之一：(一)所犯為死刑
    、無期徒刑或最輕本刑為5 年以上有期徒刑之罪，犯罪嫌疑
    重大，(二)逃亡或有事實足認為有逃亡之虞者；且非予羈押，
    顯難進行追訴、審判或執行者，得羈押之，刑事訴訟法第10
    1 條之1 第1 項第1 款、第3 款定有明文。次按被告或辯護
    人得隨時具保聲請停止羈押，此觀刑事訴訟法第110 條第1
    項自明。而法院究應否准許被告所為具保停止羈押之聲請，
    首應審酌被告之聲請是否符合刑事訴訟法第114 條不得駁回
    其聲請之情形，即所犯最重本刑為3 年以下有期徒刑、拘役
    、或專科罰金之罪者；懷胎5 月以上或生產後2 月未滿者；
    現罹疾病，非保外治療顯難痊癒者。次則應考量羈押被告之
    原因是否繼續存在，故法院應就當初依刑事訴訟法第101 條
    之1 第1 項第2 款規定對被告執行羈押之原因是否存在為之
    論斷。此外，參酌刑事訴訟法第101 條之2 「被告經法官訊
    問後，雖有第101 條第1 項或第101 條之1 第1 項各款所定
    情形之一而無羈押之必要者，得逕命具保、責付或限制住居
    」規定之精神，法院於被告聲請停止羈押時，亦應就有無繼
    續羈押被告之必要性詳為斟酌。
四、經查：
  (一)本案被告所涉毒品危害防制條例第4 條第2 項之製造第二級
    毒品罪嫌，非屬法定最重本刑3 年以下有期徒刑之罪，而被
    告目前並無罹患疾病非予以交保不能治療之情形，尚無刑事
    訴訟法第114 條不得駁回具保聲請之事由至明。
  (二)又查，本案被告所犯係法定最輕本刑無期徒刑及7 年以上有
    期徒刑之重罪，被告雖否認有何檢察官所起訴販賣第一、二
    級毒品犯行，然就被告此部分之行為有檢察官起訴書「證據
    清單」欄所提出之各項證據可資證明，且本案已辯論終結，
    於99年11月11日宣示判決，本院經審酌全案事證後，認為被
    告販賣第一級毒品海洛因予鍾振全、陳金進與白錦蓉等人，
    又販賣第一、二級毒品海洛因、甲基安非他命予林勝雄，均
    罪證明確，且審酌被告明知毒品海洛因、甲基安非他命毒品
    戕害人體身心健康非輕，竟多次販賣毒品予他人，而危害他
    人身心健康，並助長毒品泛濫，且其犯後並飾詞否認，並無
    悔意等情，分別就被告5 次販賣毒品之行為量處有期徒刑18
    年（均經本院依刑法第59條酌減），另就被告所為施用第二
    級毒品行為量處有期徒刑7 月，經本院合併定應執行有期徒
    刑25年，被告既經本院宣告上開刑罰，則其確有逃亡之動機
    存在；又被告於案發後係經員警拘捕到案，且其前因涉嫌販
    賣第一級毒品，經臺灣高等法院以99年度訴字第2095號判處
    有期徒刑9 年8 月（尚未確定），另因持有第一級毒品經臺
    灣士林地方法院以98年度湖簡字第697 號判處有期徒刑6 月
    確定，可見被告多次因毒品涉案且尚有已確定之他案未執行
    。本院綜合考量上情，認以本案尚在訴訟階段，倘准許被告
    停止羈押交保在外，恐難確保其於後續刑事訴訟程序中均主
    動配合到案接受審理、執行甚明。
  (三)又按法院對被告執行之羈押，其本質上係屬為保全被告使訴
    訟程序得以順利進行，或為保全證據、保全對被告刑罰之執
    行之目的，所實施之剝奪人身自由之強制處分，是對被告有
    無繼續羈押之必要，當由法院以上述羈押之目的依職權為之
    目的性裁量。而本院考量為達成上開保全刑事訴訟程序進行
    即避免被告逃亡之目的，仍難以羈押以外其他對被告之自由
    權利侵害較輕微之強制處分措施替代，又經權衡羈押措施對
    於被告權利侵害之程度，與為達成保全被告、保全證據、確
    保刑事訴訟程序等落實國家刑罰權之公益後，認對被告採此
    拘束人身自由措施仍屬相當而必要之手段，而仍有繼續羈押
    被告之必要。至於聲請人所舉上情，仍不足以影響上開繼續
    羈押被告之原因及必要，併予說明。
四、綜上，本院認當初以刑事訴訟法第101 條第1 項第1 款、第
    3 款規定對被告實施羈押之原因仍屬存在，且不能因具保而
    使之消滅，而有繼續羈押被告之必要，故被告向本院提出具
    保聲請，即難准許，應予駁回。
五、據上論斷，應依刑事訴訟法第121條第1項裁定如主文。
中    華    民    國    99    年    11    月    22    日
                  刑事第十八庭  審判長法  官  彭慶文
                                      法  官  林玉蕙
                                      法  官  陳思帆
上正本證明與原本無異。
如不服本裁定，應於裁定送達後5日內向本院提出抗告狀。
                                      書記官  林素霜
中    華    民    國    99    年    11    月    22    日

司法院資訊處製作；財團法人民間司法改革基金會備份。
